臺灣高雄地方法院刑事判決　　　　　　　 96年度易字第477號
公　訴　人　臺灣高雄地方法院檢察署檢察官
被　　　告　甲○○
上列被告因電子遊戲場業管理條例案件，經檢察官提起公訴（95
年度偵字第25096 號），被告於本院準備程序中為有罪陳述，經
合議庭裁定由受命法官依簡式審判程序獨任審理，本院判決如下
：
    主  文
甲○○違反未依電子遊戲場業管理條例規定辦理營利事業登記，
不得經營電子遊戲場業之規定，處拘役伍拾玖日，如易科罰金，
以新臺幣壹仟元折算壹日。扣案電子遊戲機具「小瑪莉」貳組、
「賽狗」壹組（各含主機螢幕、鍵盤、投幣器各壹個）及機台內
代幣，均沒收之。
    事  實
一、甲○○係位於高雄縣鳳山市○○路35號「溫馨超商」之負責
    人，明知經營電子遊戲場業，須依電子遊戲場業管理條例相
    關規定辦理營利事業登記，未經允許，不得經營電子遊戲場
    業，竟未向主管機關高雄縣政府辦理營業許可，基於經營電
    子遊戲場業之犯意，自民國95年6 月下旬起，擅自在上址內
    ，擺設電子遊戲機「小瑪莉」2 組及「賽狗」1 組，由顧客
    兌換代幣後，投入機具投幣孔內之方式，供不特定顧客打玩
    ，以經營電子遊戲場業。嗣於同年7 月7 日16時許，為警當
    場查獲，並扣得上開電子遊戲機共3 組（各含主機螢幕、鍵
    盤、投幣器各1 個）及機台內之代幣。
二、案經高雄縣政府警察局鳳山分局報請臺灣高雄地方法院檢察
    署檢察官偵查起訴。
  　理  由
一、本件被告甲○○所犯係死刑、無期徒刑、最輕本刑為3 年以
    上有期徒刑以外之罪，其於準備程序中就被訴事實為有罪之
    陳述，經法官告知簡式審判程序之旨，並聽取公訴人及被告
    之意見後，認為適宜由受命法官獨任進行簡式審判程序，依
    刑事訴訟法第273 條之1 第1 項規定，裁定由受命法官獨任
    進行審判程序，合先敘明。
二、上開事實業據被告甲○○於本院審理時坦承不諱，並經證人
    吳崇嘉、劉立中於警詢中證述明確，復有卷附高雄縣政府營
    利事業登記證1 紙、扣案機具照片3 張及扣案之「小瑪莉」
    、「賽狗」遊戲之電腦機具3 組及機台內之代幣足佐。又按
    電子遊戲場業管理條例第4 條第1 項規定之電子遊戲機，係
    指利用電、電子、電腦、機械或其他類似方式操縱，以產生
    或顯示聲光影像、圖案、動作之遊樂機具，或利用上述方式
    操縱鋼珠或鋼片發射之遊樂機具，而該條所規定『電腦』之
    文意，與坊間販售含有主機、螢幕、鍵盤、音效卡等之個人
    電腦有間，亦即本條例所規範者，應指利用電腦原理及相關
    電腦配件所設計及裝置可以產生或顯示聲光影像、圖案、動
    作之有固定程式軟體及主機板之專用遊樂機具而言（最高法
    院著有91年度台非字第212 號判決可資參照）。而扣案之3
    組設有「小瑪莉」、「賽狗」遊戲之電腦機具，其設有投幣
    孔之裝置，係由顧客向店員兌換代幣後投幣把玩之方式計次
    收費，鍵盤上則貼有各式押注圖樣之標示，以便顧客把玩，
    供不特定顧客把玩具有射倖性、可轉押注及累積得分等特性
    ；易言之，扣案之電腦機具鍵盤上所貼之各式押注圖樣，均
    係配合各該電腦機具所得把玩之「小瑪莉」、「賽狗」等遊
    戲所為之標示，足認扣案之電腦機具3 組，確係利用電腦原
    理及相關電腦配件，以顯示聲光影像之專用遊樂機，自為電
    子遊戲場業管理條例第4 條第1 項所規範之電子遊戲機。是
    被告上開自白核與事實相符，自堪採為論罪之依據，本案事
    證明確，自應依法論科。
三、核被告甲○○未依電子遊戲場業管理條例規定辦理營利事業
    登記而經營電子遊戲場業之行為，係違反電子遊戲場業管理
    條例第15條之規定，應依同條例第22條之規定論處。又被告
    自民國95年6 月下旬某日起至同年7 月7 日為警查獲止，基
    於一個意思決定，預定複數之經營電子遊戲場業之行為，侵
    害同一法益，屬包括一罪。爰審酌被告正值青壯，本應依循
    正軌賺取金錢，前已因一時貪欲，未依法辦理電子遊戲機之
    營利事業登記，即經營電子遊戲場業，有害於社會善良風俗
    ，而經本院判處拘役在案，猶不知悔改，再為上開犯行，實
    屬不該，惟念及被告犯罪手段尚屬和平，犯罪危害尚屬輕微
    ，犯後已坦承犯行，堪認尚有悔意等一切情狀，酌情量處如
    主文所示之刑，並依本件所犯情節及被告之資力及智識程度
    ，諭知以新台幣1 千元為易科罰金之折算標準。扣案如主文
    所示之電子遊戲機具3 組（各含主機螢幕、鍵盤、投幣器各
    壹個）及機台內之代幣，係被告犯罪所用之物，且均為被告
    所有，業據其供承在卷（見本院卷第21頁），均依刑法第38
    條第1 項第2 款之規定宣告沒收。
據上論斷，應依刑事訴訟法第273 條之1 第1 項、第299 條第1
項前段、電子遊戲場業管理條例第15條、第22條，刑法第11條前
段、第41條第1 項前段、第38條第1 項第2 款，判決如主文。
本案經檢察官鄧藤墩到庭執行職務。
中　　華　　民　　國　　96　　年　　2 　　月　　15　　日
                  刑事第十庭    法　官  楊淑珍
以上正本證明與原本無異。
如不服本判決，應於判決送達後10日內，向本院提出上訴狀。
中　　華　　民　　國　　96　　年　　2 　　月　　15　　日
                                書記官  林秀敏
附錄本案論罪科刑法條
 電子遊戲場業管理條例第15條
 未依本條例規定辦理營利事業登記者，不得經營電子遊戲場業。
 電子遊戲場業管理條例第22條
 違反第15條規定者，處行為人1 年以下有期徒刑、拘役或科或併
 科新台幣50萬元以上250 萬元以下罰金。
